【裁判字號】    97,訴,961
【裁判日期】    970530
【裁判案由】    強盜等
【裁判全文】
臺灣彰化地方法院刑事判決               97年度訴字第961號
公  訴  人  台灣彰化地方法院檢察署檢察官
被      告  丙○○
                      號
                    （現於台灣彰化看守所羈押中）
            甲○○
                      號
                    （現於台灣彰化看守所羈押中）
上二人共同
選任辯護人  張啟富律師
被      告  戊○○
                    （現於台灣彰化看守所羈押中）
選任辯護人  張仕融律師
            林志銘律師
            張崇哲律師
上列被告因強盜等案件，經檢察官提起公訴（97年度偵字第1903
號），本院判決如下：
    主  文
丙○○攜帶兇器竊盜，處有期徒刑柒月；又共同意圖為自己不法
之所有，結夥三人以上、攜帶兇器，以強暴至使不能抗拒，而取
他人之物，處有期徒刑捌年陸月；又共同以非法方法，剝奪人之
行動自由，處有期徒刑捌月。應執行有期徒刑玖年柒月。
甲○○共同意圖為自己不法之所有，結夥三人以上、攜帶兇器，
以強暴至使不能抗拒，而取他人之物，累犯，處有期徒刑捌年陸
月；又共同以非法方法，剝奪人之行動自由，累犯，處有期徒刑
捌月。應執行有期徒刑玖年。
戊○○共同意圖為自己不法之所有，結夥三人以上、攜帶兇器，
以強暴至使不能抗拒，而取他人之物，處有期徒刑捌年肆月；又
共同以非法方法，剝奪人之行動自由，處有期徒刑柒月。應執行
有期徒刑捌年玖月。
    事  實
一、丙○○曾因竊盜案件，經本院以96年度易字第1541號判決判
    處應執行有期徒刑7月確定，尚未執行（未構成累犯）；甲○○前因竊盜案件，經台灣台中地方法院以95年度中簡字第
    1637號判決判處有期徒刑4月確定，於民國96年7月1日執行
    完畢；戊○○前因懲治盜匪條例及詐欺等案件，經最高法院
    以91年度台上字第1532號判決判處7年10月及台灣高等法院
    台中分院以90年度上訴字第181號判決判處有期徒刑4月確定
    ，嗣經台灣高等法院台中分院以96年度聲字第1576號裁定定
    應執行刑為有期徒刑7年11月，並於94年11月15日假釋出監
    ，仍在假釋期間（未構成累犯）。
（一）詎三人均不知悔改，丙○○於96年10月19日17時許，在彰
      化縣埔心鄉○○村○○○路310號戊○○住處，向戊○○
      、甲○○提議由其去租車，沿途搜尋駕駛車輛前往銀行提
      款之婦女，並於確認目標後，由丙○○、甲○○下車強押
      婦女上其駕駛車輛，於強盜財物後控制其行動，戊○○再
      駕車尾隨於後伺機接應，戊○○、甲○○2人均同意丙○○之提議，丙○○乃於當日18時45分許，隻身前往彰化縣
      員林鎮○○路泰和租車公司承租車牌號碼3292-JJ號三菱
      廠牌白色1,600CC自用小客車（下稱承租車輛）1部。
（二）丙○○於承租上開車輛後，為防止日後警方追緝，另單獨
      萌生為自己不法所有之竊盜犯意，攜帶足供兇器使用之六
      角扳手1支（未扣案），前往彰化縣埔心鄉大潤發大賣場
      之停車場，竊取乙○○所使用之車牌號碼RO-7172號自用
      小客車車牌兩面（竊盜部分，甲○○、戊○○事前均不知
      情），並在彰化縣埔心鄉○○○路會媽宮旁，將竊取之
      RO-7172號車牌懸掛於前開承租車輛上。
（三）丙○○於換裝車牌後，駕駛前開承租車輛前往埔心鄉公所
      ，與甲○○、戊○○會合，再由戊○○開車搭載丙○○、
      甲○○至丙○○之彰化縣埔心鄉○○村○○○路141號住
      處，丙○○並準備供犯罪所用之客觀上足以危害人之生命
      、身體可供兇器使用之水果刀1支及棉質手套3副（均未扣
      案）。三人即共同基於強盜之犯意，由戊○○開車搭載甲○○、丙○○沿彰水路由南往北方向行駛，在沿途搜尋強
      盜目標，惟均未發現適當目標，於駕車至彰化市時再折返
      沿彰水路由北往南方向行駛，行至彰化縣秀水鄉國泰世華
      銀行附近，再因無適當目標，又開車折返彰化市，如此來
      回彰化市與秀水鄉之間約有3次以上。嗣於當日20時57分
      ，戊○○駕車至秀水鄉○○路○段國泰世華銀行對面車道
      時，丙○○等人發現丁○○在國泰世華銀行自動櫃員機提
      款完畢，戊○○即將車輛迴轉至對向車道，丙○○並將所
      攜帶之棉質手套1副交予甲○○，各自戴上，丙○○另持
      前開水果刀與甲○○一同下車，而於丁○○發動其駕駛之
      車號0976-NF號自用小客車（下稱丁○○車）時，甲○○
      打開丁○○車駕駛座車門，將丁○○往後推，同時丙○○
      打開左後車門，將丁○○往後拉至後座，甲○○即駕駛丁○○車往溪湖鎮、二林鎮方向行駛，而丙○○先持刀脅迫
      丁○○，因丁○○掙扎不從，在拉扯中丙○○割傷丁○○
      左手臂，之後丙○○持水果刀架在丁○○頸部、腹部等處
      ，以此強暴方式，至使丁○○不能抗拒，而強取丁○○身
      上現金新台幣（下同）46,000元及提款卡等物。於強盜得
      手後，3人為防止被害人報案及便利脫逃，復基於原先謀
      議之妨害自由之犯意聯絡，挾持丁○○，而剝奪丁○○行
      動自由，由甲○○持續駕車開往溪湖鎮、二林鎮方向，戊○○則駕駛前開承租車輛，跟隨甲○○所駕駛丁○○車沿
      秀水鄉○○路由北往南方向行駛，至福興鄉後改走埔鹽東
      西向快速道路。行進間丙○○與甲○○並要求丁○○說出
      提款卡密碼，欲帶丁○○提款。嗣於同日21時10分許，員
      警於溪湖鎮與二林鎮○○○路檢，丙○○、甲○○為躲避
      警方追緝，沿鄉○○路開車逃逸，途中撥打4通電話予戊○○，商談接應渠等事宜。而於同日21時22分許，丙○○
      、甲○○在溪湖交流道處將丁○○釋放，搭乘戊○○所駕
      駛承租車輛離開現場。渠等在返回丙○○住處途中，將前
      揭竊得之車牌兩面、丙○○用以行竊之扳手、丁○○提款
      卡1張及水果刀1支、手套3副、3人所穿外套丟棄在大排水
      溝內。事後戊○○分得現金3,000元，甲○○分得8,000
      元，其餘款項由丙○○取得。嗣經丁○○報警而循線查獲
      。
二、案經丁○○訴由彰化縣警察局溪湖分局移送台灣彰化地方法
    院檢察署檢察官偵查起訴。
    理  由
一、證據能力之認定：
（一）按被告以外之人於審判外之言詞或書面陳述，除法律有規
      定者外，不得作為證據。被告以外之人於偵查中向檢察官
      所為之陳述，除顯有不可信之情況者外，得為證據。被告
      以外之人於審判外之陳述，雖不符前4條之規定，而經當
      事人於審判程序同意作為證據，法院審酌該言詞陳述或書
      面陳述作成時之情況，認為適當者，亦得為證據。當事人
      、代理人或辯護人於法院調查證據時，知有第159條第1項
      不得為證據之情形，而未於言詞辯論終結前聲明異議者，
      視為有前項之同意。刑事訴訟法第159條第1項、第159條
      之1第2項、第159條之5分別定有明文。證人丁○○、藍鼎
      皓、魏仲炯、共同被告丙○○、甲○○於警詢中之陳述，
      雖屬被告以外之人於審判外之言詞陳述，然因被告丙○○
      、甲○○及其辯護人均未於言詞辯論終結前聲明異議，被
      告戊○○及其辯護人亦未對證人藍鼎皓、魏仲炯之陳述聲
      明異議，本院復審酌該言詞陳述係由證人出於自由意識而
      陳述，並無非法取證之情況，依刑事訴訟法第159條之5之
      規定，認上開證人於警詢之陳述，得分別採為認定被告犯
      罪事實所憑之證據。另證人丙○○、甲○○、戊○○、丁○○、藍鼎皓於偵查中向檢察官所為證述，雖係被告以外
      之人於審判外之言詞陳述，為傳聞證據，然其等於偵查中
      向檢察官所為證述，均經具結，且本院審酌該等言詞陳述
      均係出於證人自由意識下所為之陳述，其等於偵查中之證
      詞，亦無顯有不可信之情況，依刑事訴訟法第159條之1第
      2項規定，均得採為認定本件犯罪事實所憑之證據。
（二）按被告以外之人於檢察事務官、司法警察官或司法警察調
      查中所為之陳述，與審判中不符時，其先前之陳述具有較
      可信之特別情況，且為證明犯罪事實存否所必要者，得為
      證據，刑事訴訟法第159條之2定有明文。其所謂「具有較
      可信之特別情況」（即學理上所稱之「特信性」），係指
      其陳述係在特別可信為真實之情況下所為者而言。例如被
      告以外之人出於自然之發言、臨終前之陳述，或違反自己
      利益之陳述等特別情形均屬之。蓋被告以外之人在類此特
      別情況下所為之陳述，就通常而言，其虛偽之可能性偏低
      ，可信之程度較高，若該項陳述為證明犯罪事實存否所必
      要，依上規定，自得構成傳聞法則之例外，而承認其證據
      能力（最高法院刑事判決94年度台上字第5490號判決意旨
      參照）。證人丙○○經本院傳喚到庭作證，其於審判中陳
      述與之前於司法警察調查中所為之陳述不符，經核其供述
      之內容，確為關涉被告戊○○是否涉犯強盜犯行所不可或
      缺之證據，是證人丙○○於司法警察前之供述已符合前開
      必要性之要件，而其於警詢之供述是否得例外地作為證據
      使用，其關鍵乃在於是否具有較可信之特別情況，而應依
      據陳述人於警詢為陳述時之「外部情況」，亦即綜合陳述
      人之觀察、記憶、表達是否正確，及有無虛偽陳述之動機
      加以判斷，故應就調查筆錄製作之原因、過程及其功能等
      加以觀察其信用性，據以判斷該傳聞證據是否有特別可信
      之情況而例外具有證據能力。經查，證人丙○○於警詢後
      同日經檢察官訊問時證述情節與警詢時證述內容一致（97
      年2月26日偵查筆錄，97年度偵字第1903號卷），又被告
      丙○○於本院審理時供稱：警詢筆錄都不實在，伊被警察
      打，惟又稱：「（警察）也沒有真的打我，筆錄有一部分
      沒有按照我的意思記載，就是分贓的部分。」等語，其前
      言不對後語，所述為警刑求一事即有可疑。又被告丙○○
      均無法陳述當日警察於何時地、如何對伊刑求，本院認其
      所主張刑求抗辯，係屬無據。又被告丙○○之警詢筆錄經
      其閱覽簽名，有其警詢筆錄可佐（97年度偵字第1903號卷
      第14頁背面）。綜合各情，證人丙○○於警詢時之陳述，
      係有特別可信之情況，得為證據，合先敘明。
二、訊據被告丙○○固坦承攜帶兇器竊盜及攜帶兇器強盜犯行，
    被告甲○○固坦承攜帶兇器強盜犯行，惟均矢口否認有何結
    夥三人強盜情形，辯稱：戊○○對強盜計畫不知情，並未參
    與強盜云云。其辯護人則為被告丙○○、甲○○辯護稱即便
    被告戊○○知情，強盜行為時戊○○亦不在現場，不能計入
    結夥三人之數等語。被告戊○○固坦承駕駛承租車輛搭載被
    告丙○○、甲○○在彰水路來回2、3次之事實，惟矢口否認
    有何加重強盜犯行，辯稱：伊沒有聽到丙○○提議要強盜，
    甲○○係要伊開車載他們去找朋友云云。經查：
（一）證人丙○○於警詢時證稱：「96年10月19日17時許，在戊○○彰化縣埔心鄉○○村○○○路310號住處，我與戊○○、甲○○及一名朋友4人在打麻將，當時是我提議並邀
      約戊○○、甲○○二人，並說由我去租車，我們去搶剛從
      銀行提款的婦人，他們二個都說不敢，我告知他們由他們
      開車，由我下去搶就好，他們二人即答應。」等語明確（
      97年2月26日警詢筆錄，97年度偵字第1903號卷第13-15頁
      ），而證人甲○○於偵查中具結證稱：「本件強盜案是丙○○在戊○○家提議的，他說缺錢要想辦法弄錢，他是跟
      我說要去搶，當時我說不要，我要開車就好，我留在戊○○家，丙○○騎機車離開，約過了30分鐘，他又開1部車
      子來，他有說要租車，我不知道該車是偷的或租的，戊○○開車載我及丙○○，然後到丙○○家，丙○○說要回家
      拿東西，他就拿著1個袋子，裝何物我不知道。他就拿1副
      手套給我，沒有拿給戊○○。然後到了案發地點，約逛了
      2、3圈，有經過3台提款機，行搶對象是丙○○決定的，
      丙○○手上拿小刀下車，然後在被害人開車門時，丙○○
      開後車門，我推被害人進入車內。」等語綦詳（97年2月
      26日偵訊筆錄，97年度偵字第1903號卷第125-127頁），
      則丙○○在戊○○家中對甲○○、戊○○提議強盜，而提
      議由其中一人開車一情已足認定，被告戊○○亦於警詢時
      坦稱：「96年10月19日下午5、6點左右，丙○○及甲○○
      在彰化縣埔心鄉○○村○○○路310號我的住處聊天，丙○○說他缺錢，就對我及甲○○說要找辦法弄錢，後來丙○○就對我及甲○○說不然到外面搶錢，丙○○叫我我負
      責開車，他及甲○○二人負責下車搶錢，其他的事我都不
      用管。」等語（97年2月26日警詢筆錄，97年度偵字第
      1903號卷第18-21頁），隨於同日偵查中亦供稱：「本件
      強盜案是丙○○在我家提議的，丙○○說缺錢要想辦法弄
      錢，當時我說不敢，後來我上樓，甲○○留在我家。」、
      「（丙○○當初如何告訴你們要行搶？）他說沒錢，去想
      辦法搶錢，要我開車，其他的不要管。到了作案現場逛了
      約10分鐘，我們來回逛了2、3次，我承認我有做這件案件
      ，我負責開車。強盜所得是在我家分的，我分到3千元，
      甲○○分多少我不知道因為他們2人是一起走的。」等語
      （97年2月26日偵訊筆錄，97年度偵字第1903號卷第122-
      124頁），足認被告戊○○於案發前知悉被告丙○○、甲○○之強盜計畫，並同意以開車搭載二人之方式參與。
（二）證人丙○○於本院審理時翻稱：「（在戊○○住處時）我
      有跟甲○○提議要去搶，戊○○沒有聽到。（提示97年度
      偵字第1903號卷第119頁，你稱你跟甲○○、戊○○提議
      要行搶，為何所述不同？）我以為戊○○已經上樓，事實
      上他沒有聽到。」等語，嗣又證稱：「（在戊○○家提議
      要行搶時，當時有何人在場？）甲○○在場。我講的時候
      ，戊○○邊講手機，邊走上樓。」等語（本院97年5月16
      日審判筆錄），所述內容已有不一，又與證人甲○○於本
      院審理時所稱：「（何人提議行搶？）丙○○提議的，當
      時只有我在場，戊○○當時已經在樓上，所以沒有聽到。
      」等情不符（本院97年5月16日審判筆錄），且均與渠等
      於警詢時、偵查中證述內容矛盾，渠等於本院審理中證述
      內容，顯屬迴護被告戊○○之詞。參以被告丙○○、甲○○、戊○○於檢察官聲請羈押後並未禁止接見通信，此有
      本院97年2月27日訊問筆錄（97年度聲羈字第61號卷）可
      佐，而被告三人於執行羈押後所述即與前所陳述不符，足
      認三人有串證之行為，是證人丙○○、甲○○於本院審理
      中所述，與事實不符，不能採信。
（三）丙○○於承租前開車輛後，至埔心鄉公所前搭載已經跟伊
      約好在該處等之戊○○、甲○○二人至丙○○彰化埔心鄉
      ○○村○○○路141巷1號住處，丙○○將所竊取之車牌懸
      掛在前開承租車輛上，並從家裡拿取水果刀1支、棉質手
      套3副，由戊○○駕車搭載丙○○、甲○○，自埔鹽東西
      向快速道路下平面道路往西行駛，至彰水路右轉，沿彰水
      路尋找犯案目標，駛至快到彰化市路段時再往回行駛等情
      ，業據證人丙○○於警詢時證述明確（97年2月26日警詢
      筆錄，97年度偵字第1903號卷第13-15頁），而與其於偵
      查中所述內容一貫，且證人甲○○於偵查中亦證稱：「到
      了案發地點，約逛了2、3圈，有經過3台提款機，行搶對
      象是丙○○決定的，丙○○手上拿小刀下車，然後在被害
      人開車門時，丙○○開後車門，我是推被害人進入車內。
      」等語明確（97年2月26日偵訊筆錄，97年度偵字第1903
      號卷第125-127頁），而被告戊○○開車載丙○○、甲○○來回彰水路2、3次一情，亦據被告戊○○坦承不諱，互
      核相符，堪認被告戊○○有駕駛上開承租車輛搭載丙○○
      、甲○○於彰水路上來回數次，尋找強盜被害人。被告戊○○辯稱：丙○○沒有向伊提議，只有甲○○對伊說要去
      找朋友，要伊載渠等云云，與前開證人證述不符，況「找
      朋友」何需在彰水路上數公里來回往返數次？被告甲○○
      亦無哄騙被告戊○○之必要，被告戊○○所辯與事理相違
      ，無從採信。
（四）丙○○3人於彰化縣秀水鄉○○路往北行駛時，發現對向
      車道有一女子在國泰世華銀行之自動櫃員機提款，丙○○
      、甲○○即先將所攜帶之棉質手套戴上，戊○○將車往前
      開至被害人所駕駛車輛左邊，由坐在右前座之甲○○及後
      座之丙○○持水果刀一同下車等情，業據證人丙○○於警
      詢時證述明確（97年2月26日警詢筆錄，97年度偵字第
      1903號卷第13-15頁），亦與證人甲○○於偵查中具結證
      述情節（97年2月26日偵訊筆錄，97年度偵字第1903號卷
      第125-127頁）相符，堪予採信。而丙○○與甲○○下車
      後，甲○○從丁○○車輛左前門進入，丙○○從該車左後
      門進入並將丁○○拖至後座，且以水果刀挾持丁○○，甲○○駕駛丁○○之車輛沿彰水路往溪湖方向行駛，戊○○
      則駕駛前開承租車輛跟在後面，丙○○在後座持刀控制並
      嚇令丁○○將財物交出，丁○○即由皮包內拿出現金4萬6
      千元，丙○○並要丁○○再交出提款卡，並詢問該提款卡
      之密碼，及該帳戶內還有多少錢，打算沿途找銀行提款機
      提領現金，惟因怕提款後會曝露身分而未提款，當時戊○○跟在甲○○駕駛車輛後面再自行駕車上東西向快速道路
      等節，亦據證人丙○○於警詢時證述明確（97年2月26日
      警詢筆錄，97年度偵字第1903號卷第13-15頁），則自彰
      化縣秀水鄉○○路○段國泰世華銀行至埔鹽東西向快速道
      路間，被告戊○○係駕駛承租車輛跟在甲○○所駕駛車輛
      後，可資認定。再0000000000號行動電話係由戊○○所使
      用一情，業據證人藍鼎浩於偵查中證述明確（97年2月26
      日偵查筆錄，97年度偵字第1903號卷第116-117頁），而
      0000000000號行動電話於96年10月19日21時許與被告丙○○使用之0000000000號行動電話通話4次，為被告戊○○
      所不否認，且有通聯紀錄在卷可憑，參以證人丁○○於本
      院審理時證稱：「（你聽到幾通電話？）三到四通。第一
      通是在埔鹽附近，說跟著他走就對了。第二通在溪湖三角
      圓環，... 電話中說要往二林。第三通，遇到臨檢，他們
      從旁邊的路竄，電話中說要在溪湖交流道那裡。第四通，
      在交通道那裡，說我看到你們的車。」、「（第一通電話
      時，離你被挾持多久？）約隔幾分鐘。因為我被挾持，有
      抵抗一段時間。經過快速道路，下埔鹽匝道後，他們才打
      第一通電話。」等語（本院97年5月16日審判筆錄），自
      被告戊○○與被告丙○○間對話內容觀之，被告戊○○對
      於強盜計畫內容知之甚詳，且同意參與。
（五）證人丙○○於本院審理時證稱：「（強盜被害人時，如果
      被害人提款時，是徒步或騎機車，你們如何處理？）應該
      會注意被害人有無開車。」等語（本院卷97年5月16日審
      判筆錄），核與證人甲○○於本院審理時所證：「（強盜
      的對象，會不會注意他的交通工具？）會。我們設定的目
      標是開車來提款的人。因為我們強盜完後，就可以開他的
      車跑掉。」等語（本院卷97年5月16日審判筆錄）相符，
      足認被告3人於強盜前即計畫要尋找開車提款之人，以防
      止被害人報案及便利脫逃，且於強盜得手後，並無意讓被
      害人離去，而係計畫駕駛被害人之車輛挾持被害人。參以
      被告戊○○跟車一段之後即開走之事實，以及證人丁○○
      於本院審理時證稱：「（在你被放之前，有無向被告提到
      你要接小孩的事情？）有。因為我提完款之後，要去安親
      班接小孩，後來因為被挾持上車，小孩等不到人，就打我
      的行動電話，被告問說是誰，我說是我小孩，他們就說講
      說你有事情，沒有辦法去接，這是快到溪湖的時候，但還
      沒看到警察臨檢。」等語（本院97年5月16日審判筆錄）
      ，是被告丙○○、甲○○於被害人接獲其小孩電話時，仍
      未打算將被害人放走，而係遇到員警臨檢，始不得不放被
      害人回去。又被告3人若計畫於強盜得手後立即逃逸，應
      會於強盜行為後旋即換乘被告戊○○所駕駛之車輛，惟實
      際上被告戊○○駕車跟隨被告甲○○所駕駛之車輛一段時
      間後，即自行走埔鹽東西向快速道路離去，是被告丙○○
      、甲○○於強盜後以妨害自由之意思剝奪被害人丁○○之
      行動自由，被告戊○○亦與之有共同犯意聯絡。
（六）證人甲○○證稱：「強盜所得之贓款是在戊○○家分錢的
      ，我拿8千元，戊○○好像拿3千元，其他都是丙○○拿走
      的。丙○○在離開交流道開小路的時候拆掉贓車車牌的。
      」等語明確（97年2月26日偵訊筆錄，97偵字第1903號卷
      第125-127頁），核與證人丙○○於警詢時證稱換回原車
      牌及丟棄作案用水果刀、手套、外套等情相符（97年2月
      26日警詢筆錄，97年度偵字第1903號卷第13-15頁），被
      告戊○○亦於警、偵訊時坦承分得3千元（97年2月26日警
      詢筆錄，97年度偵字第1903號卷第18-21頁；97年2月26日
      偵訊筆錄，97偵字第1903號卷第122-124頁），上情堪以
      認定。
（七）被告丙○○承租車號3292-JJ號自用小客車一情，業據證
      人即泰和小客車租賃有限公司負責人魏仲炯於警詢時證述
      詳實（97年2月20日警詢筆錄，97年度偵字第1903號卷第
      29-30頁），以及泰和小客車租賃合約書及所附丙○○駕
      照影本、車籍查詢基本資料、車號3292-JJ號自用小客車
      照片2紙可佐。被告丙○○租車後竊取RO-7172號車牌2面
      一節，亦有監視器翻拍畫面1紙在卷可佐。上開事實，均
      可認定。
（八）此外復有丁○○國泰世華銀行帳戶存摺影本、查證照片10
      紙、通聯調閱查詢單附卷可參。本件事證明確，被告3人
      犯行洵堪認定。
四、按刑法分則或刑法特別法中規定之結夥二人或三人以上之犯
    罪，應以在場共同實施或在場參與分擔實施犯罪之人為限（
    最高法院94年度台上字第1949號判決參照），本件被告戊○○開車搭載丙○○、甲○○搜尋被害人，於發現被害人後，
    即迴轉車輛，讓丙○○、甲○○2人下車強盜被害人，伊則
    將車輛暫停於路旁，待甲○○開走被害人車輛，旋即緊跟在
    後伺機接應，被告戊○○顯有參與分擔實施犯罪，自應計入
    結夥三人之數。核被告丙○○所為，係犯刑法第321條第1項
    第3款之攜帶兇器竊盜罪、同法第330條第1項之結夥三人、
    攜帶兇器強盜罪、同法第302條第1項之妨害自由罪，被告甲○○、戊○○所為，均係犯刑法第330條第1項之結夥三人、
    攜帶兇器強盜罪、同法第302條第1項之妨害自由罪。被告3
    人間，就結夥三人、攜帶兇器強盜罪及妨害自由罪間，有犯
    意聯絡及行為分擔，為共同正犯。渠等所犯上開之罪，犯意
    各別，行為互殊，應分論併罰。又按犯強盜罪，於實施強暴
    行為之過程中，如別無傷害之故意，僅因拉扯致被害人受有
    傷害，乃施強暴之當然結果，不另論傷害罪（最高法院91年
    度台上字第1441號判決參照），本件被告丙○○於強盜行為
    實施中劃傷被害人丁○○手臂，無從認定另有傷害之故意，
    依前揭意旨，此部分應為強盜犯行所吸收，不另論罪。被告
    甲○○有如事實欄所載之犯罪科刑執行情形，有台灣高等法
    院被告前案紀錄表在卷可按，其受有期徒刑之執行完畢後，
    5年以內故意再犯本件有期徒刑以上之罪，為累犯，所犯各
    依刑法第47條第1項之規定加重其刑。爰審酌被告3人素行不
    佳，本件以夜間提款之婦女為下手目標，造成社會治安莫大
    危害，自手段觀之足見惡性重大，被告丙○○、甲○○雖坦
    承犯行，惟竟為迴護被告戊○○於審理時為虛偽陳述，並未
    確實悔悟，被告戊○○首先坦承犯行，嗣又翻稱不知情，勾
    串證人，犯後態度惡劣等一切情狀，分別量處如主文所示之
    刑，暨定應執行之刑。被告3人犯強盜、竊盜罪所使用之工
    具，均未扣案，被告丙○○復供稱已將行竊用之扳手、水果
    刀1支、手套3副丟棄，爰不諭知沒收，附此敘明。
五、證人即共同被告丙○○、甲○○就被告戊○○事前是否參與
    謀議以及犯案過程等與案情有重要關係之事項，於供前具結
    而虛偽陳述被告戊○○不知情、亦未分贓，所為涉有偽證罪
    嫌。上開罪嫌為本院職務上所知，應依職權告發，由檢察官
    另行處理。
據上論斷，依刑事訴訟法第299條第1項前段，刑法第28條、第
302條第1項、第321條第1項第3款、第330條第1項、第47條第1項
、第51條第5款，刑法施行法第1條之1，判決如主文。
本案經檢察官蔡明達到庭執行職務
中    華    民    國     97    年    5    月    30    日
                  刑事第六庭    審判長法官  王義閔
                                法      官  鄭舜元
                                法      官  林欣苑
以上正本證明與原本無異。
如不服本判決，應於判決送達後10日內，向本院提出上訴書狀，
上訴書狀應「敘述具體上訴理由」，並按他造當事人之人數附繕
本。「切勿逕送上級法院」。
告訴人或被害人對於判決如有不服具備理由請求檢察官上訴者，
其上訴期間之計算係以檢察官收受判決正本之日期為準。
中    華    民    國     97    年    5    月    30    日
                                書  記  官  楊筱惠
附錄本案論罪科刑法條全文：
中華民國刑法第302條
（剝奪他人行動自由罪）
私行拘禁或以其他非法方法，剝奪人之行動自由者，處5年以下
有期徒刑、拘役或3百元以下罰金。
因而致人於死者，處無期徒刑或7年以上有期徒刑，致重傷者，
處3年以上10年以下有期徒刑。
第 1 項之未遂犯罰之。
中華民國刑法第321條
（加重竊盜罪）
犯竊盜罪而有左列情形之一者，處六月以上、五年以下有期徒刑
：
一、於夜間侵入住宅或有人居住之建築物、船艦或隱匿其內而犯
    之者。
二、毀越門扇、牆垣或其他安全設備而犯之者。
三、攜帶兇器而犯之者。
四、結夥三人以上而犯之者。
五、乘火災、水災或其他災害之際而犯之者。
六、在車站或埠頭而犯之者。
前項之未遂犯罰之。
中華民國刑法第330條
（加重強盜罪）
犯強盜罪而有第321條第1項各款情形之一者，處7年以上有期徒
刑。
前項之未遂犯罰之。


司法院資訊處製作；財團法人民間司法改革基金會備份。
